【裁判字號】    92,訴,49
【裁判日期】    920328
【裁判案由】    毒品危害防制條例
【裁判全文】
臺灣基隆地方法院刑事判決                            九十二年度訴字第四九號
    公  訴  人  臺灣基隆地方法院檢察署檢察官
    被      告  乙○○
右列被告因違反毒品危害防制條例案件，經檢察官提起公訴（九十一年度毒偵字第一
二０五號），本院判決如左：
    主  文
乙○○連續施用第一級毒品，累犯，處有期徒刑捌月。
扣案之第一級毒品海洛因壹包（淨重壹點陸陸公克；純質淨重零點陸捌公克）沒收銷
燬之。
    事  實
一、乙○○前因違反肅清煙毒條例案件，經臺灣高等法院判處有期徒刑二年三月；又
    因違反麻醉藥品管理條例、槍砲彈藥刀械管制條例案件，分經臺灣臺北地方法院
    判處有期徒刑七月及拘役四十日，三罪定應執行刑為二年八月，於民國八十六年
    一月七日假釋出監，八十七年二月二十三日假釋期滿未經撤銷而執行完畢；復因
    施用第二級毒品安非他命案件，先後二次經觀察、勒戒後，均認無繼續施用毒品
    之傾向，由臺灣基隆地方法院檢察署檢察官各於八十七年九月三日、八十九年三
    月三十一日，以八十七年度偵字第三七００號、八十九年度毒偵字第三八七號為
    不起訴處分確定。其再因施用第二級毒品安非他命案件，為本院裁定送強制戒治
    ，並經本院判處有期徒刑六月確定，而於九十年十一月三十日執行完畢。詎其仍
    不知悔改，復基於施用第一級毒品海洛因之概括犯意，自九十年十二月中旬起至
    九十一年十二月六日止，以將海洛因摻水注入注射針筒施打血管之方式，在臺北
    縣雙溪鄉○○村○○○街六十五號住處，約一星期施用一次，而連續施用第一級
    毒品海洛因多次。嗣於九十一年十二月六日下午十一時二十分許，為警在臺北縣
    雙溪鄉○○○街四十四號旁盤查查獲乙○○、翁永欽，並扣得翁永欽（由檢察官
    另案偵辦）丟棄於路旁之第一級毒品海洛因一包（淨重一．六六公克；純質淨重
    ０．六八公克），而悉上情。
二、案經臺北縣警察局瑞芳分局報告臺灣基隆地方法院檢察署檢察官偵查起訴。
    理  由
一、訊據被告乙○○坦承於右揭時地施用第一級毒品海洛因等情不諱，而其為警查獲
    時所採集之尿液，經基隆市衛生局檢測，呈嗎啡之陽性反應，有該局甲○衛字第
    一六四八０號檢驗成績書一紙在卷可憑，復有扣案之白色粉末一包（淨重一．六
    六公克、純質淨重０．六八公克）扣案可佐，而該扣案之白色粉末經法務部調查
    局鑑定，含第一級毒品海因成分，有該局九十二年一月二十七日調科壹字第三二
    ０００一五二九號鑑定通知書存卷可按，足認被告之自白與事實相符。次查被告
    前因施用第二級毒品安非他命案件，經裁定送觀察、勒戒後，認無繼續施用傾向
    ，經檢察官為不起訴處分確定，此有不起訴處分書影本二紙在卷可按。又毒品危
    害防制條例第二十條所規定之觀察、勒戒，有無繼續施用毒品傾向及再犯，並未
    區分其毒品之等級，祇要犯同條例第十條之罪經觀察、勒戒有繼續施用毒品傾向
    或再犯者，即有其適用，並不以均屬同等級之毒品為必要（最高法院九十年度台
    非字第八一號判決要旨參照）。本案被告前因施用第二級毒品經觀察、勒戒後，
    認無繼續施用毒品傾向，而由檢察官為不起訴處確定，嗣再連續施用第一級毒品
    ，依前開說明，應認被告為三犯以上施用第一級毒品罪。本件事證明確，被告犯
    行堪可認定，應依法論科。
二、按海洛因係第一級毒品，毒品危害防制條例第二條第二項第一款定有明文。查被
    告於右揭時、地非法施用第一級毒品海洛因，核其所為，係犯毒品危害防制條例
    第十條第一項之施用第一級毒品罪。其因施用而持有第一級毒品之低度行為，應
    為施用第一級毒品之高度行為所吸收，不另論以持有第一級毒品罪。其先後多次
    施用第一級毒品之行為，時間緊接，觸犯罪構要件相同之罪，顯係基於概括犯意
    為之，為連續犯，應論以一罪，並依法加重其刑。公訴人雖僅就被告於九十一年
    十二月六日下午十一時二十分許採尿前回溯二日內之某時施用第一級毒品海洛因
    之犯行提起公訴，然未起訴部分既與上開部分有如前所述連續犯之裁判上一罪關
    係，自亦為起訴效力所及，本院均得依法併予審理。又被告前曾受如事實欄所載
    有期徒刑之執行完畢，此有臺灣基隆方法院刑案資料查註紀錄表附卷可查，其於
    有期徒刑執行完畢後五年以內，再犯本件最重本刑為有期徒刑以上之刑之上開罪
    名，為累犯，應依法遞加重其刑。爰審酌被告犯罪之動機、曾有施用毒品前科仍
    不思悔改，一再施用毒品，惟犯罪後坦承犯行、態度良好，且所犯施用毒品行為
    係戕害自己身心健康，尚未危及他人等一切情狀，量處如主文所示之刑示懲。扣
    案之白色粉末一包（淨重一．六六公克；純質淨重０．六八公克）係查獲之第一
    級毒品海洛因，已如前述，應依法宣告沒收銷燬之。
據上論斷，應依刑事訴訟法第二百九十九條第一項前段，毒品危害防制條例第十條第
一項、第二十條第三項前段、第十八條第一項前段，刑法第十一條、第五十六條、第
四十七條，判決如主文。
本案經檢察官熊南彰到庭執行職務。
中      華      民      國      九十二      年    三    月    二十八    日
                                臺灣基隆地方法院刑事第二庭
                                    審判長法  官    鄭景文
                                          法  官    汪梅芬
                                          法  官    劉桂金
右正本證明與原本無異。
對於本件判決如有不服，應於收受送達後十日內，向本院提出上訴書狀，上訴於臺灣
高等法院，並按他造當事人之人數附具繕本。
                                          書記官    陳玲誼
中      華      民      國      九十二      年    四    月      一      日
附錄論罪法條
毒品危害防制條例第十條第一項：
施用第一級毒品者，處六月以上五年以下有期徒刑。


司法院資訊處製作；財團法人民間司法改革基金會備份。
